臺灣新竹地方法院交通事件裁定　　　　100年度交聲字第228號
移送機關即　交通部公路總局新竹區監理所
原處分機關
異　議　人　曾茂盛
即受處分人
上列異議人因違反道路交通管理處罰條例案件，對於交通部公路
總局新竹區監理所民國100 年5月2日竹監營字第裁50-E00000000
號所為之違反道路交通管理事件裁決處分，聲明異議，本院裁定
如下：
    主    文
異議駁回。
    理    由
一、按受處分人不服道路交通管理處罰條例第8 條主管機關所為
    之處罰者，得於接到裁決書之翌日起20日內，向管轄地方法
    院聲明異議；法院認為聲明異議無理由者，應以裁定駁回之
    ，道路交通管理處罰條例第87條第1 項、道路交通事件處理
    辦法第18條分別定有明文。次按汽車駕駛人，駕駛汽車行車
    速度超過規定之最高時速60公里以上，處新臺幣（下同） 6
    千元以上2萬4千元以下罰鍰，並當場禁止其駕駛，且應接受
    道路交通安全講習，另應吊扣該汽車牌照3 個月；汽車駕駛
    人駕駛汽車違反道路交通管理處罰條例第43條規定者，除應
    依該條所規定之罰鍰處罰外，並予記違規點數3 點，為道路
    交通管理處罰條例第43條第1項第2款、第3項前段、第4項前
    段、第63條第1項第3款所明定。再按汽車駕駛人行車速度超
    過規定之最高速限者，當場不能或不宜攔截製單舉發者，得
    以設於一般道路，並至少於100 公尺前明顯標示之固定或非
    固定式科學儀器取得證據資料證明其行為違規，記明車輛牌
    照號碼、車型等可資辨明之資料，以汽車所有人為被通知人
    製單舉發，道路交通管理處罰條例第7條之2第1項第7款、第
    2項第9款、第3項、第4項亦分別定有明文。
二、本件原處分機關處分意旨略以：異議人即受處分人曾茂盛所
    有之車牌號碼LJ-53 號大型重型機車，於民國100年1月18日
    下午1時22分許，行經新竹縣竹東鎮竹122線（違反道路交通
    管理事件裁決書【下稱裁決書】誤載為竹112線）18.1至18.
    4公里處時，行車速度超過規定之最高時速60公里以上未滿8
    0公里（限速50公里，經測速時速119公里，超速69公里），
    經舉發單位新竹縣政府警察局竹東分局第五組警員徐茂萌依
    固定式雷達測速照相儀拍照採證後，填掣竹縣警交字第E000
    00000 號舉發違反道路交通管理事件通知單（下稱舉發通知
    單）予以逕行舉發，嗣異議人不服而於舉發通知單所載應到
    案期限內向原處分機關提出陳述，惟經原處分機關調查結果
    ，仍認異議人確有前揭違規行為，乃於100 年5月2日以竹監
    營字第裁50-E00000000號裁決書，依道路交通管理處罰條例
    第43條第1項第2款、第4 項前段及違反道路交通管理事件統
    一裁罰基準表之規定，裁處異議人罰鍰8 千元，且應接受道
    路交通安全講習，並依同條例第63條第1項第3款（裁決書漏
    載）之規定，併予計違規點數3點，另依同條例第43條第3項
    前段（裁決書漏載）之規定，吊扣該汽車牌照3 個月等語。
三、本件異議人聲明異議意旨略以：因日前新聞報導固定式照相
    機未經檢驗合格，致產生誤照事件，經了解後，得知固定式
    照相設備均需經國家標準局檢驗合格，懇請竹東分局提供本
    案固定式照相機檢驗合格之證明文件，以茲公信等語。
四、經查：
(一)、異議人曾茂盛所有之車牌號碼LJ-53號大型重型機車於100年
    1月18日下午1時22分許，行經新竹縣竹東鎮竹122 線18.1至
    18.4公里處時，為固定式雷達測速照相儀測得該車行車速度
    為時速119 公里，已逾該路段法定最高速限（即時速50公里
    ）69公里之事實，為異議人所不爭執，並有舉發通知單影本
    乙紙、採證照片2張在卷可稽（見本院卷第5頁、第12頁）。
(二)、又本件舉發地點新竹縣竹東鎮竹122 線18.1至18.4公里處所
    設固定式雷達測速照相儀為GATSOMETER廠牌、規格為24.125
    GHz（K-Band）照相式，主機、天線型號均為TYPE 24，主機
    、天線器號均為3244，檢定合格單號碼為MOGA0000000A、MO
    GA0000000B號，檢定日期為99年8月6日，有效期限為100年8
    月31日，並確於設置後定期於98年8月4日、99年8月6日、10
    0年8月31日實施保養檢驗等情，有新竹縣政府警察局竹東分
    局100 年7月6日竹縣東警交字第1006002989號函及所附經濟
    部標準檢驗局99年8月6日雷達測速儀檢定合格證書影本乙紙
    、新竹縣政府警察局99年1月1日雷達測速照相桿資料卡影本
    2 紙附卷足憑（見本院卷第26至29頁），衡諸經濟部標準檢
    驗局係負責國家標準制定及檢驗之機構，其檢驗後發給之證
    書自有公信力，而異議人所有車輛於舉發時間行經前開路段
    時，舉發單位所使用之前述固定式雷達測速照相儀仍在檢驗
    合格之有效期限內，並定期實施保養檢驗，復查無其他證據
    顯示上開儀器有損壞、故障之情形，其偵測之準確性自值得
    信賴，堪認該固定式雷達測速照相儀所測得之數據可達符合
    國家標準之正確性，自得為認定異議人違規行為之證據。從
    而，異議人所有車牌號碼LJ-53 號大型重型機車於前揭時、
    地，確有違規超速之行為，已堪認定。
(三)、末查，行為人有違反道路交通管理處罰條例之行為，應填製
    舉發違反道路交通管理事件通知單，並於被通知人欄予以勾
    記，如為逕行舉發者，其通知聯應按已查明之資料填註車牌
    號碼、車輛種類、車主姓名及地址，並於通知單上方空白處
    加註逕行舉發之文字後，由舉發機關送達被通知人，為違反
    道路交通管理事件統一裁罰基準及處理細則第11條第1項第4
    款所明定；又道路交通管理處罰條例之處罰，受舉發違反道
    路交通管理事件之受處罰人，認為受舉發之違規行為應歸責
    他人者，應於舉發違反道路交通管理事件通知單應到案日期
    前，檢附相關證據及應歸責人相關證明文件，向處罰機關告
    知應歸責人，處罰機關應即另行通知應歸責人到案依法處理
    。逾期未依規定辦理者，仍依本條例各該違反條款規定處罰
    ，道路交通管理處罰條例第85條第1 項亦有明文。易言之，
    如汽車駕駛人違反道路交通管理處罰條例，為警當場攔停者
    ，處罰機關固應對汽車駕駛人為處罰，惟若舉發機關並非當
    場對該部汽車攔停，而係依首揭道路交通管理處罰條例第 7
    條之2第1項第7款、第2項第9款、第3項、第4 項「汽車駕駛
    人行車速度超過規定之最高速限者，當場不能或不宜攔截製
    單舉發者，得以設於一般道路，並至少於100 公尺前明顯標
    示之固定或非固定式科學儀器取得證據資料證明其行為違規
    ，記明車輛牌照號碼、車型等可資辨明之資料，以汽車所有
    人為被通知人製單舉發」之規定逕行舉發者，此際舉發機關
    只能對汽車所有人掣單舉發，而如經舉發之汽車所有人在舉
    發通知單上所載之應到案日期前到案，並檢附相關證據及應
    歸責人相關證明文件，向處罰機關告知應歸責人，處罰機關
    即可依道路交通管理處罰條例第85條第1 項規定處罰該名違
    規汽車駕駛人，倘汽車所有人未於應到案日期前到案或雖於
    應到案日期前到案，惟未告知處罰機關實際之違規駕駛人者
    ，處罰機關仍應依上開規定逕對車輛所有人裁罰。據此，本
    件異議人曾茂盛既為受逕行舉發之汽車所有人，並經以科學
    儀器取得證據資料證明行為違規，復未在舉發通知單上所載
    之應到案日期前，檢附相關證據及應歸責人相關證明文件，
    向處罰機關告知應歸責人，此有新竹區監理所陳述單影本乙
    紙存卷可證（見本院卷第9 頁），仍應依道路交通管理處罰
    條例第85條第1 項後段之規定，對車輛所有人即異議人加以
    處罰，附此敘明。
五、綜上所述，本件異議人確有於前揭時、地，行車速度超過規
    定之最高速限60公里以上未滿80公里之行為事實，則原處分
    機關依道路交通管理處罰條例第43條第1項第2款、第4 項前
    段及違反道路交通管理事件統一裁罰基準表之規定，裁處異
    議人罰鍰8 千元，且應接受道路交通安全講習，並依同條例
    第63條第1項第3款（裁決書漏載）之規定，併予計違規點數
    3點，另依同條例第43條第3項前段（裁決書漏載）之規定，
    吊扣該汽車牌照3 個月，核無違誤，本件異議人之異議為無
    理由，應予駁回。
六、據上論斷，應依道路交通事件處理辦法第18條，裁定如主文
    。
中    華    民    國    100   年    9    月    19     日
                  交通法庭    法  官  林惠君
以上正本證明與原本無異。
如不服本裁定，應於裁定送達後5日內向本院提出抗告狀。
中    華    民    國    100   年    9    月    19     日
                              書記官  蔣淑君